臺灣臺北地方法院刑事判決　　　　　　 100年度易字第1560號
公　訴　人　臺灣臺北地方法院檢察署檢察官
被　　　告　傅娟娟
上列被告因妨害公務等案件，經檢察官提起公訴（100 年度偵字
第9388號），本院判決如下：
    主  文
傅娟娟犯恐嚇危害安全罪，處拘役貳拾伍日，如易科罰金，以新
臺幣壹仟元折算壹日；又犯侮辱公務員罪，處拘役拾伍日，如易
科罰金，以新臺幣壹仟元折算壹日；又犯妨害公務執行罪，處拘
役貳拾日，如易科罰金，以新臺幣壹仟元折算壹日。應執行拘役
拾伍日，如易科罰金，以新臺幣壹仟元折算壹日。
    事  實
一、傅娟娟於民國100 年4 月20日20時54分許，投宿臺北市○○
    區○○街7 號新驛旅店706 號房，酒後喧嘩妨害居住安寧，
    經店家勸阻後，因而懷恨在心，竟基於恐嚇之犯意，於100
    年4 月20日20時54分起至100 年4 月21日凌晨0 時46分間某
    時，以文字書寫內容為「叫你老闆出來，你在按鈴，我真的
    放火燒你房間，我說到做到。」之便條紙1 紙，遞交新驛旅
    店服務人員徐佳誼，而以此表示將加害他人生命、身體、財
    產之方式，使徐佳誼心生畏懼，致生危害於安全。嗣徐佳誼
    於100 年4 月21日凌晨0 時46分報警後，經臺北市政府警察
    局中正第一分局仁愛路派出所警員巫順勇、謝家永、林健智
    、周彥宇及李依倢先後到場處理，詎傅娟娟明知巫順勇、謝
    家永、林健智、周彥宇及李依倢均係依法執行職務之警察人
    員，竟基於侮辱公務員之犯意，當場辱罵李依倢「幹」等語
    ，及向李依倢吐口水，並於李依倢依法逮捕時，出於妨害公
    務執行及傷害之犯意，張口咬李依倢之左手前臂，以此方式
    施強暴脅迫，致李依倢受有左手前臂撕裂傷之傷害（傷害部
    分業據撤回告訴）。
二、案經徐佳誼、李依倢訴由臺北市政府警察局中正第一分局報
    告偵辦。
    理  由
壹、證據能力部分：
一、按被告以外之人於偵查中向檢察官所為之陳述，除顯有不可
    信之情況者外，得為證據，刑事訴訟法第159 條之1 第2 項
    定有明文。本案證人即告訴人李依倢於偵查中所為陳述，屬
    被告以外之人審判外陳述，又上開證述經其於證述前具結，
    亦無證據顯示檢察官在偵查時有不法取供之情形，且據上開
    證人做成證據之外部情狀，亦無證據顯示上開證述有顯不可
    信之情況，揆諸首揭說明，上開證人於偵查中之證述應有證
    據能力。
二、按除顯有不可信之情況外，從事業務之人於業務上或通常業
    務過程所須製作之紀錄文書、證明文書，亦得為證據，刑事
    訴訟法第159 條之4 第2 款定有明文。又依醫師法第12條第
    1 項規定，醫師執行醫療業務時應製作病歷，該項病歷資料
    係屬醫師於醫療業務過程中依法所必須製作之紀錄文書，每
    一醫療行為雖屬可分，但因其接續看診行為而構成整體性之
    醫療業務行為，其中縱有因訴訟目的（例如被毆傷）而尋求
    醫師之治療，惟對醫師而言，仍屬其醫療業務行為之一部分
    ，仍應依法製作病歷，從而依據該病歷資料而製成之診斷證
    明書與通常醫療行為所製作之病歷無殊，均屬刑事訴訟法第
    159 條之4 第2 款所稱之紀錄文書，依上述規定自應具有證
    據能力（最高法院100 年度臺上字第457 號判決參照）。據
    上，本案所引用告訴人李依倢之國立臺灣大學醫學院附設醫
    院診斷證明書1 份，屬於醫師依據醫療病歷資料所做成之紀
    錄文書，又查無上開書證於製作過程中有何顯不可信之情形
    ，依法應具有證據能力。
三、按被告以外之人（包括證人、鑑定人、告訴人、被害人及共
    同被告等）於審判外之陳述雖不符刑事訴訟法第159 條之1
    至之4 等4 條之規定，而經當事人於審判程序同意作為證據
    ，法院審酌該言詞陳述或書面陳述作成時之情況，認為適當
    者，得為證據。而當事人、代理人或辯護人於法院調查證據
    時，知有前項不得為證據之情形，而未於言詞辯論終結前聲
    明異議者，視為有前項之同意，刑事訴訟法第159 條之5 定
    有明文。查證人徐佳誼、李依倢於警詢中之證述，其性質雖
    屬傳聞證據，且檢察官、被告傅娟娟均已知上述證據乃傳聞
    證據，而未於言詞辯論終結前聲明異議，本院審酌上開該書
    面陳述作成之情況，認為均屬適當，揆諸前開規定，上開證
    人之證言均應得作為本案之證據。
貳、實體部分：
一、訊據被告對上開犯罪事實均坦承不諱，核與證人即告訴人徐
    佳誼於警詢中、證人即告訴人李依倢於警詢、偵查中證述之
    情節相符，並有記載上述恐嚇文字之便條紙1 張、國立臺灣
    大學醫學院附設醫院診斷證明書1 紙在卷可資佐證，足認被
    告之自白與事實相符，得為認定其犯罪之依據。從而，本案
    事證明確，被告犯行業經證明，應予依法論科。
二、核被告所為恐嚇告訴人徐佳誼之行為，係犯刑法第305 條之
    恐嚇危害安全罪，所為辱罵員警即告訴人李依倢之行為，係
    犯同法140 條第1 項侮辱公務員罪，所為對員警李依倢施以
    強暴、脅迫之行為，係犯同法第135 條第1 項之妨害公務執
    行罪。被告所犯上開各罪，犯意各別，行為互殊，應予分論
    併罰。爰審酌：被告僅因心情不佳，並認為新驛旅店人員服
    務不周，竟即以威脅放火燒屋之文字恫嚇告訴人徐佳誼，使
    告訴人徐佳誼內心深受恐懼，又於員警到場以後，恣意辱罵
    依法執行公權力之員警，並當場張口咬傷員警，其守法觀念
    薄弱，並侵害他人權利，應予非難；惟念及被告犯後坦承全
    部犯行，態度尚佳，且其於100 年9 月29日在新北市板橋區
    調解委員會與告訴人李依倢成立調解，賠償告訴人李依倢2
    萬元，告訴人李依倢並表示撤回對被告之刑事告訴，足見被
    告確有悔改反省之心等情（此有聲請撤回告訴狀、新北市板
    橋區調解委員會調解筆錄在卷可參）；兼衡被告之素行、智
    識程度，其犯罪之動機、目的、手段等一切情狀，分別就被
    告所犯上開各罪量處如主文所示之刑，及定其應執行之刑，
    並各該宣告刑及執行刑均諭知如主文所示之易科罰金折算標
    準。至於被告所寫記載有上開恐嚇文字之便條紙，雖為被告
    犯罪所生之物，惟該便條紙業經被告持以行使交付予告訴人
    徐佳誼，已非被告所有之物，是爰不予宣告沒收，併予說明
    。
三、不另為不受理部分：
    公訴意旨另以：被告基於傷害之犯意，於上開時間、地點張
    口咬告訴人李依倢左手前臂，致李依倢受有左手前臂撕裂傷
    之傷害，因認被告此部分之行為尚構成刑法第277 條第1 項
    之傷害罪嫌等語。惟按告訴乃論之罪，告訴人於第一審辯論
    終結前得撤回其告訴，又告訴經撤回者，應諭知不受理之判
    決，刑事訴訟法第238 條第1 項、第303 條第3 款分別定有
    明文。本件被告涉犯刑法第277 條第1 項傷害罪嫌，依同法
    第287 條之規定，須告訴乃論。茲因被告與告訴人李依倢已
    成立調解，告訴人李依倢已於100 年9 月29日具狀撤回告訴
    ，此有前揭本院調解筆錄、刑事撤回告訴狀等件在卷可參，
    依照首開說明，原應就檢察官起訴此部分逕為諭知不受理判
    決，惟因按公訴意旨，被告所犯傷害罪嫌與其經論罪科刑之
    上開妨害公務執行罪有想像競合之裁判上一罪關係，是爰不
    另為不受理判決之諭知。
據上論斷，應依刑事訴訟法第299 條第1 項前段、第284 條之1
，刑法第305 條、第135 條第1 項、第140 條第1 項、第51條第
1項 第6 款、第41條第1 項前段，刑法施行法第1 條之1 ，判決
如主文。
本案經檢察官高一書到庭執行職務
中    華    民    國  100     年    11    月    15    日
                  刑事第十四庭  法  官  陳思帆
以上正本證明與原本無異。
如不服本判決應於收受送達後10日內向本院提出上訴書狀，並應
敘述具體理由；其未敘述上訴理由者，應於上訴期間屆滿後20日
內向本院補提理由書（均須按他造當事人之人數附繕）「切勿逕
送上級法院」。
                                書記官  林素霜
中    華    民    國   100    年    11    月    18    日
附錄本案論罪科刑所適用之法條：
中華民國刑法第305條
（恐嚇危害安全罪）
以加害生命、身體、自由、名譽、財產之事，恐嚇他人致生危害
於安全者，處2 年以下有期徒刑、拘役或3 百元以下罰金。
中華民國刑法第135條
（妨害公務執行及職務強制罪）
對於公務員依法執行職務時，施強暴脅迫者，處3 年以下有期徒
刑、拘役或3 百元以下罰金。
意圖使公務員執行一定之職務或妨害其依法執行一定之職務或使
公務員辭職，而施強暴脅迫者，亦同。
犯前二項之罪，因而致公務員於死者，處無期徒刑或7 年以上有
期徒刑；致重傷者，處3 年以上、10年以下有期徒刑。
中華民國刑法第140條
（侮辱公務員公署罪）
於公務員依法執行職務時，當場侮辱，或對於其依法執行之職務
公然侮辱者，處6 月以下有期徒刑、拘役或1 百元以下罰金。對
於公署公然侮辱者亦同。